臺灣宜蘭地方法院刑事判決　　　　　　　　　　　　　九十一年度訴字第二六一號
　　公　訴　人　臺灣宜蘭地方法院檢察署檢察官
　　被　　　告　甲○○
右列被告因違反毒品危害防制條例案件，經檢察官提起公訴（九十一年度毒偵字第五
三一號），本院判決如左：
    主  文
甲○○施用第一級毒品，處有期徒刑柒月；又施用第二級毒品，處有期徒刑肆月。應
執行有期徒刑拾月。
    事  實
一、甲○○前因施用毒品案件，先後二次經本院裁定送觀察、勒戒後（八十八年毒聲
    字第四十六號、九十年毒聲字第一０九號），均認無繼續施用毒品之傾向，經台
    灣宜蘭地方法院檢察署檢察官分別以八十七年度偵字第二四九六號、九十年度毒
    偵字第二八八號為不起訴處分確定。詎仍不知戒除毒癮，復於民國九十一年四月
    二十三日十二時許在宜蘭縣礁溪鄉某處友人家中施用第一級毒品海洛因一次，又
    於九十一年四月二十三日二十三時許往前回溯七十二小時內之某時，在不詳處所
    施用第二級毒品安非他命一次，嗣經警於九十一年四月二十三日二十三時許採得
    甲○○之尿液送化驗後，呈第一級毒品嗎啡、可待因，第二級毒品安非他命之陽
    性反應始得知上情。
二、案經宜蘭縣警察局礁溪分局報告台灣宜蘭地方法院檢察署檢察官偵查起訴。
    理  由
一、訊據被告甲○○固坦承有施用第一級毒品海洛因之犯行，惟矢口否認有施用第二
    級毒品安非他命之犯行，辯稱：應係友人吸食時，因同處一屋，而不慎吸入云云
    。惟查，右揭被告經警採集其尿液送慈濟大學濫用藥物檢驗中心檢驗結果，呈安
    非他命陽性及嗎啡陽性反應，此有慈濟大學濫用藥物檢驗中心檢驗總表等在卷可
    稽。被告雖否認有施用第二級毒品安非他命之犯行，惟慈濟大學濫用藥物檢驗中
    心以ＥＩＡ檢驗，確認檢驗以ＧＣ／ＭＳ氣相層析質譜儀分析法檢驗結果均呈嗎
    啡及安非他命陽性反應。查氣相層析質譜儀乃目前就藥物篩檢結果必須進一步確
    認時所常採用之確認方式，因此在良好操作條件之下，以氣相層析質譜儀做藥物
    及其代謝物之定性及定量分析，幾乎不會有偽陽性反應，是上開檢驗報告應可採
    認。又由前揭檢驗總表所示甲基安非他命之代謝量程度觀之，該代謝量甚大，應
    非不慎吸入所得產生，是被告於前揭時間確有施用第二級毒品安非他命之行為應
    可認定，被告辯稱顯不足採。又被告前因施用毒品案件，經本院先後二次裁定送
    觀察勒戒後，認無繼續施用毒品之傾向，由台灣宜蘭地方法院檢察署檢察官為不
    起訴處分確定後，此有台灣高等法院被告全國前案紀錄表附卷可參，被告罪證明
    確，應予依法論科。
二、核被告所為，係犯毒品危害防制條例第十條第一項及第二項之罪。又被告持有第
    一級毒品嗎啡及第二級毒品甲基安非他命之低度行為，分別為其施用第一級毒品
    及第二級毒品之高度行為所吸收，均不另論罪。被告所犯上開二罪名犯意各別，
    罪名互異，應予分論併罰。爰審酌被告之素行，施用毒品對社會治安所造成之潛
    在危險性、犯罪動機、目的、手段及其犯罪後坦承部分犯行之態度等一切情狀，
    分別量處如主文所示之刑，並定其應執行之刑，以示懲敬。
據上論斷，應依刑事訴訟法第二百九十九條第一項前段、毒品危害防制條例第十條第
一項、第二項、刑法第十一條前段、第五十一條第五款，判決如主文。
本案經檢察官郭欣怡到庭執行職務。
中      華      民      國     九十一  年     七   月       三十一    日
                                        臺灣宜蘭地方法院刑事第一庭
                                            法  官
右正本證明與原本無異。
如不服本判決，應於判決送達後十日內向本院提出上訴狀。（應附繕本）
附錄法條：
毒品危害防制條例第十條第一項、第二項
